【裁判字號】    89,台上,7443
【裁判日期】    891207
【裁判案由】    偽造文書
【裁判全文】
最高法院刑事判決                              八十九年度台上字第七四四三號
    上  訴  人  甲○○
右上訴人因偽造文書案件，不服台灣高等法院中華民國八十九年九月十三日第二審判
決（八十九年度上訴字第二七三九號，起訴案號：台灣新竹地方法院檢察署八十八年
度偵字第七六○二號），提起上訴，本院判決如左：
    主  文
上訴駁回。
    理  由
按刑事訴訟法第三百七十七條規定，上訴於第三審法院，非以判決違背法令為理由，
不得為之。是提起第三審上訴，應以原判決違背法令為理由，係屬法定要件。如果上
訴理由狀並未依據卷內訴訟資料，具體指摘原判決不適用何種法則或如何適用不當，
或所指摘原判決違法情事，顯與法律規定得為第三審上訴理由之違法情形，不相適合
時，均應認其上訴為違背法律上之程式，予以駁回。本件原判決綜合調查證據之結果
，認上訴人甲○○犯有刑法第二百十六條第二百十條行使偽造私文書，足以生損害於
公眾及他人罪之事實，因認第一審判決論上訴人以上開罪名，處有期徒刑月；內政
部警政署國道公路警察局舉發違反道路交通管理事件通知單（公警局字八四字第○四
五三九五九號）之移送聯、通知聯、迴覆聯、存查聯內偽造之「黃享鎮」署押各壹枚
均沒收，為無不合，予以維持，駁回上訴人在第二審之上訴，已引用第一審判決書所
記載之事實、證據及理由，詳認定犯罪事實之依據及憑以認定之理由，並對上訴人
否認犯罪之辯詞，如何不足採信，均已依據卷內資料予以指駁及說明，從形式上觀察
，原判決並無違背法令情形。本件依原判決所認定之事實，上訴人在「交通違規通知
單」移送聯「收受通知聯者簽章」欄內偽簽「黃享鎮」姓名，自不待依據習慣或特約
，單從形式上觀察，即足以知悉係表示由「黃享鎮」名義出具領收通知聯之證明，此
與事先在印妥內容之收據上偽簽他人姓名之情形，無分軒輊，當然屬於刑法第二百十
條所稱之私文書。上訴意旨指上開通知單之性質應屬刑法第二百十二條之特種文書，
尚有誤會。又依上說明，前開通知單為私文書，並非刑法第二百二十條第一項所稱之
準私文書，原判決未援引刑法第二百二十條第一項，難謂有不適用法則之違法。此外
，上訴意旨徒憑己意，對原判決已詳為論斷與說明之事項，任加指摘，顯與法定上訴
第三審之形式要件不符，其上訴違背法律上之程式，應予駁回。
據上論結，應依刑事訴訟法第三百九十五條前段，判決如主文。
中      華      民      國    八十九    年     十二     月      七      日
                              最高法院刑事第六庭
                                  審判長法官  謝  家  鶴
                                        法官  洪  文  章
                                        法官  花  滿  堂
                                        法官  陳  世  淙
                                        法官  洪  佳  濱
      右正本證明與原本無異
                                              書  記  官
中      華      民      國    八十九    年     十二     月    二十六    日


司法院資訊處製作；財團法人民間司法改革基金會備份。
